臺灣板橋地方法院刑事判決　　　　　　100年度交易字第329號
公　訴　人　臺灣板橋地方法院檢察署檢察官
被　　　告　李振貴
上列被告因過失傷害案件，經檢察官提起公訴（100 年度偵字第
7602號），本院裁定依簡式審判程序，判決如下：
    主  文
李振貴犯業務過失傷害罪，處有期徒刑肆月，如易科罰金，以新
臺幣壹仟元折算壹日。
    事實及理由
一、本件被告所犯係死刑、無期徒刑、最輕本刑為3 年以上有期
    徒刑以外之罪，其於本院審判程序中就被訴事實為有罪之陳
    述，經告知簡式審判程序之旨，並聽取公訴人及被告之意見
    後，本院裁定進行簡式審判程序。
二、本件犯罪事實及證據，除事實部分補充「李振貴受雇於昶燁
    實業有限公司（下稱昶燁公司）擔任貨運司機，平日駕駛昶
    燁公司承租使用車牌號碼8173-XX 號自小貨車，載運貨物為
    生，為從事駕駛業務之人」；證據部分補充「被告李振貴於
    本院審理時之自白、被告任職昶燁公司之保險費繳費證明書
    、各類所得扣繳暨免扣繳憑單及被告之駕駛執照各1 紙（本
    院卷第28頁、偵卷第17頁）」外，餘均引用檢察官起訴書之
    記載（如附件）。
三、查被告李振貴受僱於昶燁公司擔任貨運司機一節，除業據被
    告供承在卷，並有上揭保險費繳費證明書、各類所得扣繳暨
    免扣繳憑單及被告之駕駛執照各1 紙在卷可據，被告確屬從
    事駕駛業務之人，尚無疑義。核被告所為，係犯刑法第284
    條第2 項前段之業務過失傷害罪（起訴書認係刑法第284 條
    第1 項前段之過失傷害罪嫌，業經公訴檢察官當庭更正）。
    又被告於肇事後，即留在現場等待警方前來處理，並於有偵
    查犯罪職權之機關或公務員僅知悉犯罪事實，但不知犯罪人
    為何人前，即向前來現場處理之員警坦承肇事等情，業據被
    告供承在卷，並有被告與告訴人孫洪義之交通事故談話紀錄
    表各1 紙附卷可考（偵卷第11、12頁），被告並已接受本院
    裁判，合乎自首之要件，爰依刑法第62條前段之規定，減輕
    其刑。
四、本件審酌被告駕駛上開自小貨車，本應謹慎注意遵守交通規
    則，以維其他參與道路交通者之安全，竟疏未注意車前狀況
    ，亦未禮讓行人先行，仍貿然左轉，而不慎撞及行人即被害
    人孫洪義，致其受有牙齒斷裂、雙手擦挫傷、頭部外傷併前
    額撕裂傷約4 公分、右膝部擦挫傷之傷害，且被告於本院宣
    判前，仍未與告訴人達成和解，賠償告訴人所受損害，惟念
    其犯後坦承犯行，堪認尚有悔意等一切情狀，爰量處如主文
    所示之刑，並斟酌被告年齡為32歲、高中肄業、家境勉持、
    擔任司機，且有二位小孩（被告自承現就讀國小二年級及四
    年級）尚待扶養等情，並諭知以新臺幣1,000 元折算1 日之
    易科罰金折算標準，以資懲儆。
五、據上論斷，應依刑事訴訟法第273 條之1 第1 項、第299 條
    第1 項前段、第310 條之2 、第454 條第2 項，刑法第284
    條第2 項前段、第62條、第41條第1 項前段，刑法施行法第
    1 條之1 ，判決如主文。
本案經檢察官張瑞玲到庭執行職務。
中    華    民    國   100    年    6     月    20    日
                  交通法庭    法  官  蘇揚旭
上列正本證明與原本無異。
如不服本判決，應於判決送達後10日內敘明上訴理由，向本院提
出上訴狀 (應附繕本) ，上訴於臺灣高等法院。其未敘述上訴理
由者，應於上訴期間屆滿後20日內向本院補提理由書「切勿逕送
上級法院」。
                              書記官  李郁禎
中    華    民    國   100    年    6     月    20    日
-------------------------------------------------------
附件：
臺灣板橋地方法院檢察署檢察官起訴書
                                     100年度偵字第7602號
    被      告  李振貴  男  32歲（民國○○年○月○○日生）
                        住新北市○○區○○路46巷37弄4號
                        國民身分證統一編號：Ｚ000000000號
上列被告因過失傷害案件，已經偵查終結，認應提起公訴，茲將
犯罪事實及證據並所犯法條分敘如下：
        犯罪事實
一、李振貴於民國99年12月9日12時5分許，駕駛車牌號碼8173-
    XX號自小貨車，沿臺北縣中和市(現改制為新北市中和區○○
    ○路往永和區方向行駛，行經臺北縣中和區○○路18巷巷口
    欲左轉往宜安路18巷時，本應注意車前狀況，隨時採取必要
    之安全措施，以避免危險之發生，並應注意車輛行經未劃設
    行人穿越道之路口，遇有行人穿越道路時，無論有無交通警
    察指揮或號誌指示，均應暫停讓行人先行通過，而依當時天
    候晴，日間自然光線，柏油路面乾燥、無缺陷，道路無障礙
    物、視距良好等狀況，並無不能注意之情事，竟疏未注意及
    此，而未留意車前狀況，亦未禮讓行人先行，仍貿然往宜安
    路18巷方向左轉，不慎撞及正由新北市○○區○○路上往中
    和區方向行走，亦行經上開巷口之行人孫洪義，致其因而受
    有牙齒斷裂、雙手擦挫傷、頭部外傷併前額撕裂傷約4公分
    、右膝部擦挫傷等傷害。
二、案經孫洪義訴由新北市政府警察局中和第一分局移送偵辦。
        證據並所犯法條
一、證據清單及待證事實：
 ┌───┬───────────┬────────────┐
 │編號  │  證  據  名  稱      │  待  證  事  實        │
 ├───┼───────────┼────────────┤
 │ 一   │被告李振貴於警詢及偵查│被告於上揭時、地，駕駛上│
 │      │中之自白              │開自小貨車，碰撞行經上開│
 │      │                      │巷口之告訴人即行人孫洪義│
 │      │                      │之事實。                │
 ├───┼───────────┼────────────┤
 │ 二   │證人即告訴人孫洪義於警│告訴人於上揭時、地，欲穿│
 │      │詢及偵查中之指證      │越巷口，與駕駛自小貨車之│
 │      │                      │被告發生碰撞，告訴人並受│
 │      │                      │有傷害之事實。          │
 ├───┼───────────┼────────────┤
 │ 三   │道路交通事故現場圖、道│本件交通事故發生經過、現│
 │      │路交通事故調查報告表(一)│場狀況等事實。          │
 │      │(二)、現場及車輛照片8張 │                        │
 ├───┼───────────┼────────────┤
 │ 四   │行政院衛生署雙和醫院診│告訴人受有如犯罪事實欄所│
 │      │斷證明書              │載傷害之事實。          │
 └───┴───────────┴────────────┘
二、核被告李振貴所為，係犯刑法第284條第1項前段之過失傷害
    罪嫌。
三、依刑事訴訟法第251條第1項提起公訴。
    此  致
臺灣板橋地方法院
中    華    民    國   100    年    3     月    25    日
                              檢  察  官  張靜薰
本件正本證明與原本無異
中    華    民    國   100    年    3     月    30    日
                              書  記  官
附錄本案所犯法條全文
中華民國刑法第284條
（過失傷害罪）
因過失傷害人者，處 6 月以下有期徒刑、拘役或 5 百元以下罰
金，致重傷者，處 1 年以下有期徒刑、拘役或 5 百元以下罰金
。
從事業務之人，因業務上之過失傷害人者，處 1 年以下有期徒
刑、拘役或 1 千元以下罰金，致重傷者，處 3 年以下有期徒刑
、拘役或 2 千元以下罰金。